臺灣高等法院臺中分院刑事判決　　　　　　　　九十三年度交上易字第一二一四號
　　上　訴　人
　　即　被　告　戊○○
右上訴人因過失傷害案件，不服臺灣台中地方法院九十三年度交易字第二八八號中華
民國九十三年九月一日第一審判決（起訴案號：臺灣台中地方法院檢察署九十三年度
偵字第三五一號），提起上訴，本院判決如左：
      主  文
原判決撤銷。
戊○○無罪。
      理  由
一、公訴意旨略以：被告戊○○於民國 (下同）九十二年八月二十一日八時三十分許
    ，駕駛車牌號碼ＮＬ－八一八三號自小客車，沿台中縣梧棲鎮○○路由西往東方
    向行駛，途經台中縣梧棲鎮○○路與中華路口時，因疏未注意車前狀況，隨時採
    取必要之安全措施，依當時情形，又無不能注意之情事，竟未能作好隨時停車之
    準備，適同一時地，有丁○○○騎乘ＳＱＮ─一八六號輕型機車沿台中縣梧棲鎮
    ○○路由南往北方向行駛，亦疏未注意車前狀況，隨時採取必要之安全措施，貿
    然前行，由於雙方有上述之疏失，於前揭路口處見對方之車時，均已避煞不及，
    兩車遂於該交岔路口，發生碰撞，致丁○○○人車倒地，並受有硬腦膜下腔出血
    、疑三角肌腱炎、腹部挫傷、牙齒斷裂及臉部擦傷等傷害，因認被告犯刑法第二
    百八十四條第一項之過失傷害罪嫌云云。
二、按犯罪事實應依證據認定之，無證據不得認定犯罪事實，刑事訴訟法第一百五十
    四條第二項定有明文。又認定不利於被告之事實，須依積極證據，苟積極證據不
    足為不利於被告事實之認定時，即應為有利於被告之認定，更不必有何有利之證
    據  (最高法院三十上字第八一六號判例參照)。再刑法無認識之過失以行為人應
    注意並能注意而不注意為要件，刑法第十四條第一項參照，本件公訴人認被告犯
    過失傷害罪，不外以告訴人之指訴及診斷證明書暨交通事故調查報告表、現場照
    片等為證。訊據被告戊○○堅決否認犯右開罪行，辯稱：我是綠燈行駛，肇事當
    時車速只有三十公里左右，我有注意前車狀況，快要通過路口時，見告訴人騎機
    車闖紅燈由右邊過來我即煞車，是告訴人的機車撞我的自小客車，我沒有過失等
    語。經查證人丙○○於本院結稱：車禍發生時我與被告要到一家公司拿樣品，我
    們是綠燈行進，快要通過路口時，告訴人騎機車由停止線突然衝出，撞上副駕駛
    座這邊，我們馬上停車將人攙扶到路旁，並叫救護車，我就陪同告訴人一起要醫
    院去了，告訴人當時因為牙齒快掉了，還一直拔牙齒，我和救護車司機有制止她
    等語，證人甲○○亦證述：當天我跟著丙○○、戊○○一起去拜訪客戶，我們的
    行向是綠燈，快要通過路口時，對方的機車突然從右側過來撞上我們的車，撞到
    後我才看到她，我和丙○○一起陪同告訴人上救護車到醫院，她的牙齒好像鬆動
    ，她一直在拔她的牙齒等語，告訴人於本院亦陳稱：有在救護車上一直拔牙齒等
    語，證人丙○○、甲○○如未陪同告訴人就醫何以知悉此情，參以卷附道路交通
    事故調查報告表及現場照片所示肇事地點之梧棲鎮○○路設有分隔島，二側均有
    快慢車道，單側即達十七．八公尺，肇事地點係在永興路與中華路之東邊路側，
    如被告所行駛之永興路如非綠燈，其當不致橫越如此寬闊之中華路，告訴人於原
    審亦陳稱：因為趕著上班，沒有看到被告的車子等語，被告辯稱當時永興路係綠
    燈，應堪採信。次查依卷附道路交通事故調查報告表及現場照片所示肇事現場Ｎ
    Ｌ－八一八三號自小客車並未遺留煞痕，右側前門有凹痕，車前擋風玻璃右側裂
    損，足證肇事當時被告車速並不快，係ＳＱＮ─一八六號機車撞擊ＮＬ－八一八
    三號自小客車之右前車門，撞擊力道甚強。按汽車行駛至交岔路口，其行進應遵
    守燈光號誌之指示，另駕駛人應注意車前狀況，隨時採取必要之安全措施，道路
    交通安全規則第一百零二條第一項第一款及第九十四條第三項分別定有明文。本
    件被告既依燈號指示前進，於快通過中華路時，見無駕駛執照（見告訴人於本院
    之陳述）之告訴人駕駛之機車闖紅燈前進時即煞車卻仍遭撞及，審酌雙方均駕駛
    動力交通工具，且永興路並不寬闊，就告訴人行駛之中華路紅綠燈停止線至肇事
    地點並不遠 (見卷附道路交通事故調查報告表及現場照片），就此突發之情況，
    尚難遽認被告當時能注意，殊難以告訴人受傷即認被告有過失，此外且查無其他
    積極證據足認被告於本件事故有何過失，原審為科刑之諭知，尚有未洽，被告上
    訴否認犯罪有理由，應由本院將原審判決撤銷改判，另為被告無罪之諭知。
三、據上論斷，應依刑事訴訟法第三百六十九條第一項前段、第三百六十四條、第三
    百零一條第一項，判決如主文。
本案經檢察官乙○○到庭執行職務。
中      華      民      國      九十三年    十二    月    二十三  日
                                   臺灣高等法院臺中分院刑事第九庭
                                         審判長法  官  陳  筱  珮
                                               法  官  張  國  忠
                                               法  官  康  應  龍
右正本證明與原本無異。
不得上訴。
                                               書記官  黃  薰  慧
中     華     民     國     九十三     年     十二     月    二十四     日
                                                                        Ｆ
